【裁判字號】    99,交抗,22
【裁判日期】    990118
【裁判案由】    聲明異議
【裁判全文】
臺灣高等法院高雄分院刑事裁定          99年度交抗字第22號
抗  告  人
即受處分人  甲○○
上列抗告人因違反道路交通管理處罰條例聲明異議案件，不服臺
灣高雄地方法院98年度交聲字第2970號中華民國98年12月29日裁
定，提起抗告，本院裁定如下：
    主  文
抗告駁回。
    理  由
一、抗告意旨略以：本件交通違規事件，並不能適用道路交通安
    全規則第112 條第1 項第1 款予以處罰，因為交通局並未在
    紅線區旁噴字，且未設置標示牌警告，請法院打電話予交通
    局促其改善等語。
二、本院審理結果，認原審上開裁定，認事、用法均無違誤，應
    予維持，並引用原審上開裁定之理由，如附件所示。
三、抗告人即受處分人（下稱抗告人）甲○○雖執前詞為辯，惟
    按，「禁止臨時停車線，用以指示禁止臨時停車路段，以劃
    設於道路緣石正面或頂面為原則，無緣石之道路得標繪於路
    面上，距路面邊緣以30公分為度。本標線為紅色實線，線寬
    除設於緣石，正面者以緣石高度為準外，其餘皆為10公分。
    本標線得加繪紅色『禁止臨時停車』標字，30公分正方，每
    字間隔30公分，沿本標線每隔20公尺至50公尺橫寫一組。本
    標線禁止時間為全日24小時，如有縮短之必要時，應以標誌
    及附牌標示之。」道路交通標誌標線號誌設置規則第169 條
    第1 項至第4 項定有明文。是揆之該條文規定，禁止臨時停
    車線兩旁或附近是否有標字或設置標誌之必要，自須由主管
    機關分別視實際需要及路況，或附近之地形、地物而為決定
    ，並非只須係臨時停車線兩旁或附近，即有強制標字或設置
    標誌之必要，從而雖交通主管機關未於本件交通違規地點標
    字或設置標誌，亦難謂其行政行為有何不當，抗告人自難執
    之免除其行政罰責。
四、抗告人確有於上揭時、地交通違規之情事，既如前述，則原
    審以抗告人有前開違規事項，因而駁回抗告人之異議，經核
    於法並無不合。抗告人猶執前詞，指摘原裁定不當，為無理
    由，應予駁回。
據上論結，應依道路交通案件處理辦法第26條，刑事訴訟法第41
2 條，裁定如主文。
中    華    民    國    99    年    1     月    18    日
                  刑事第一庭    審判長法  官 翁慶珍
                                      法  官 黃仁松
                                      法  官 徐美麗
以上正本證明與原本無異。
不得再抗告。
中    華    民    國    99    年    1     月    18    日
                                      書記官 賴梅琴
【附件】
臺灣高雄地方法院交通事件裁定        98年度交聲字第2970號
原處分機關  交通部公路總局高雄區監理所
異  議  人
即受處分人  甲○○  男  67歲（民國○○年○月○○日生）
                    身分證統一編號：Ｚ000000000號
                    住高雄縣鳳山市○○街13巷22弄5號
上列受處分人因聲明異議案件，對於交通部公路總局高雄區監理
所98年10月27日所為之處分（原處分：高監營裁字第80-B000000
00號），聲明異議，本院裁定如下：
    主  文
異議駁回。
    理  由
一、原處分意旨略以：異議人即受處分人（下稱受處分人）甲○
    ○騎乘車號TXO-626 號輕型機車於民國98年10月7 日13時15
    分許，在高雄市○○路56巷3 號前之禁止臨時停車處所停車
    ，經原處分機關，依道路交通管理處罰條例第56條第1 項第
    1 款之規定，裁處罰鍰新臺幣（下同）600 元等情。
二、異議意旨略以：受處分人於上開時間，在高雄市○○路56巷
    3 號前之單行道路面劃有紅線之內側，遭警舉發，受處分人
    並不知悉紅線之內外左右均禁止停車，且現場並未標示紅線
    之內外左右均禁止停車字樣或標示，為此聲明異議。
三、按汽車停車時，在禁止臨時停車處所不得停車，道路交通安
    全規則第112 條第1 項第1 款訂有明文。又禁止臨時停車線
    ，用以指示禁止臨時停車路段... ；本標線為紅色實線...
    禁止時間為全日24小時，如有縮短之必要時，應以標誌及附
    牌標示之，道路交通標誌標線號誌設置規則第169 條亦有明
    訂。是劃有紅色實線之禁止臨時停車標線路段，若未另以標
    誌或附牌標示延長或縮短之情形，依照該條第4 項之規定，
    24 小 時均禁止車輛停放。再按汽車駕駛人停車時，有下列
    情形之一者，處600 元以上1,200 元以下罰鍰：一、在禁止
    臨時停車處所停車。道路交通管理處罰條例第56條第1 項第
    1 款定有明文。
四、經查：受處分人將其所有車號TXO-626 號輕型機車之於上開
    時間，在高雄市○○路56巷3 號前之繪製有禁止臨時停車線
    （紅色實線）之處所停車，而為警以「紅線違停」摯單逕行
    舉發之事實，為受處分人所不否認，並有舉發照片2 幀、舉
    發單1 份可證，受處分人於上開時、地，將上開車輛停放於
    劃設「紅線」之禁止臨時停車處所等情，應可確認。而依道
    路交通標誌標線號誌設置規則第169 條第1 項至第4 項規定
    ：「禁止臨時停車線，用以指示禁止臨時停車路段，以劃設
    於道路緣石正面或頂面為原則，無緣石之道路得標繪於路面
    上，距路面邊緣以30公分為度。本標線為紅色實線，線寬除
    設於緣石，正面者以緣石高度為準外，其餘皆為10公分。本
    標線得加繪紅色「禁止臨時停車」標字，30公分正方，每字
    間隔30公分，沿本標線每隔20公尺至50公尺橫寫一組。本標
    線禁止時間為全日24小時，如有縮短之必要時，應以標誌及
    附牌標示之。」，已明載禁止臨時停車線之繪製方式及得加
    註之標誌、號誌、附牌，且依上開規定繪製之禁止臨時停車
    線，禁停路段並無內外左右之分，是受處分人辯稱：並不知
    悉紅線之內外左右均禁止停車，且現場並未標示紅線之內外
    左右均禁止停車字樣或標示云云，顯無理由，難加採信。
五、綜上，本件受處分人在設有禁止臨時停車標線之處所停車之
    事實已明，原處分機關依道路交通管理處罰條例第56條第1
    項第1 款之規定，並參酌違反道路交通管理事件統一裁罰基
    準表之規定，裁處異議人罰鍰600 元，核無違誤，異議人猶
    執前詞聲明異議，為無理由，應予駁回。
六、據上論斷，應依道路交通案件處理法第19條，裁定如主文。
中    華    民    國    98    年    12    月    29    日
                  交通法庭  法  官  陳億芳
以上正本證明與原本無異。
如不服本裁定，應於收受送達後5 日內向本院提出抗告狀。
中    華    民    國    98    年    12    月    29    日
                            書記官  林靜慧

司法院資訊處製作；財團法人民間司法改革基金會備份。
